# 与收益相关的政府补助问题＿求陈版

提问人：liugangqd 时间：2015-09-22 23:19:28
准则规定"用于补偿企业已发生的相关费用或损失"，应直接计入当期营业外收入，这里的已发生的相关费用是否包括以前年度？如某企业２０１３年成立，当年成本费用１０００万，２０１４年成本费用３０００万，２０１５年１－５月成本费用２０００万元，２０１５年６月收到政府拔付的企业发展资金５０００万，企业认定为用于补偿已发生的相关费用，一次计入当期营业外收入是否恰当？

回答人：chenyiwei
首先要明确这是与资产相关的补助还是与收益相关的补助（从实质上来看，例如是否实质上是土地款返还等）？其次如果是与收益相关的，则相关政府批文是否明确了补偿的支出对象，或者能以合理方式推断补偿对象？

提问人：liugangqd 时间：2015-09-23 06:58:23
从批文无法推断补偿对象

回答人：chenyiwei
如果是土地返还款，应该会有当时的招商引资协议作为依据，以认定为与资产相关的政府补助。

提问人：liugangqd 时间：2015-09-24 15:54:48
麻烦陈版，若不是土地返还款，而是其他返还款或是政府给予的产业支持资金以企业发展资金的方式补贴企业，而政府批文又没明确补偿对象，该如何分摊该收益呢？已发生的费用、损失是否包括以前年度呢?

回答人：chenyiwei
如果实质上确实不是土地返还款，而是当地政府根据招商引资政策给予的奖励，且未明确必须用于购建长期资产，则可以作为与收益相关的政府补助，这类政府补助如果没有明确补助对象，可以在收到时直接计入损益。